【裁判字號】    97,抗,370
【裁判日期】    971209
【裁判案由】    本票裁定
【裁判全文】
臺灣臺中地方法院民事裁定               97年度抗字第370號
抗  告  人  乙○○
相  對  人  國泰世華商業銀行股份有限公司
法定代理人  甲○○
送達代收人  丙○○
上列當事人間本票裁定事件，抗告人對於民國97年9月19日本院
簡易庭97年度司票字第8285號民事裁定提起抗告，本院合議庭裁
定如下：
    主    文
抗告駁回。
抗告程序費用新台幣壹仟元由抗告人負擔。
    理  由
一、按執票人依票據法第123條規定，向本票發票人行使追索權
    時，聲請法院裁定對發票人之財產強制執行者，係屬非訟事
    件，此項聲請之裁定，及抗告法院之裁定，僅依非訟事件程
    序，以審查強制執行許可與否，並無確定實體上法律關係存
    否之效力，而法院僅就本票形式上之要件是否具備予以審查
    ，即為已足，至於當事人間實體上之爭執，應循訴訟程序以
    資解決，要非非訟裁定法院所得審酌（最高法院56年台抗字
    第714號、57年台抗字第76號判例意旨可資參照）。
二、本件相對人主張：其執有抗告人所簽發如原裁定所示之本票
    1紙，並免除作成拒絕證書，詎屆期提示未獲付款，爰依票
    據法第123條規定聲請裁定許可強制執行等情，已據其提出
    本票1紙為證。原裁定予以准許，即無不合。
三、抗告意旨略以：抗告人妻王段以其所有北勢坑段北勢坑小段
    73-9地號等6筆土地為擔保，向相對人借款，並由抗告人擔
    任保證人。嗣於94年間，相對人公司之職員楊省財告知抗告
    人為上開王段借款之保證人，應填具相關借貸文件，抗告人
    遂在楊省財提出之發票日期與金額均空白之本票及其他文件
    上簽名及蓋章。本件相對人所據以聲請強制執行之系爭本票
    ，應係楊省財騙得抗告人簽名及蓋章後，自行填上發票日期
    、金額所作成，惟抗告人並未與債務人陳宏志共同向相對人
    借貸金錢，且未擔任陳宏志所負債務之連帶保證人，並未欠
    有系爭本票之票款，相對人所持之本票係偽造、變造，系爭
    本票之債權應不存在，爰依法提起抗告，請求廢棄原裁定云
    云。惟查，抗告人上開抗告事由，實屬實體上之爭執，依前
    開說明，應由抗告人另行提起訴訟資以解決，尚非本件非訟
    事件所得審究，是仍應為准許強制執行之裁定。從而，本件
    抗告為無理由，應予駁回。
四、據上論結，本件抗告為無理由，依非訟事件法第46條、第21
    條第2項、第24條第1項，民事訴訟法第495條之1第1項、第
    449條第1項、第78條，裁定如主文。
中    華    民    國    97    年  12   月     9   日
                  民事第二庭   審判長法  官  許秀芬
                                     法  官  王邁揚
                                     法  官  涂秀玲
以上正本係照原本作成。
如不服本裁定，僅得於收受本裁定正本送達後10日內，以適用法
規顯有錯誤為理由，向本院提出再抗告狀，（須附繕本一份及繳
納再抗告裁判費新台幣1,000元），經本院許可後始可再抗告，
前項許可以原裁定所涉及法律見解具有原則上重要性者為限。
中    華    民    國    97    年    12    月    9     日
                                     書記官


司法院資訊處製作；財團法人民間司法改革基金會備份。
